【裁判字號】    95,上更(一),341
【裁判日期】    951116
【裁判案由】    毒品危害防制條例
【裁判全文】
臺灣高等法院刑事判決             95年度上更(一)字第341號
上  訴  人  臺灣板橋地方法院檢察署檢察官
被      告  甲○○
                      （另案於臺灣臺北監獄臺北分監執行）
選任辯護人  黃勝文律師
            李進成律師
上列上訴人因被告違反毒品危害防制條例案件，不服臺灣板橋地
方法院93年度訴字第723號，中華民國94年9月9 日第一審判決（
起訴案號：臺灣板橋地方法院檢察署93年度偵字第2809號）提起
上訴，判決後，經最高法院發回更審，本院判決如下：
    主  文
原判決撤銷。
本件免訴。
    理  由
一、本件公訴意旨略以：被告甲○○曾於民國八十九年間因毒品
    危害防制條例案件，經臺灣板橋地方法院於八十九年八月八
    日以八十九年簡字第八八號判決有期徒刑六月確定，並於九
    十一年一月二十九日易科罰金執行完畢。嗣分別於九十三年
    一月八日及一月十五日，以新台幣（下同）八萬元及七萬元
    之代價，基於意圖販賣而持有之意思，在台北縣新莊市等不
    詳處所，向真實姓名年籍不詳綽號「阿姊」之人販入第二級
    毒品安非他命與第一級毒品海洛因，並於不詳時地購入分裝
    機、分裝袋、漏斗、毛刷、研磨機、電子磅秤等物。嗣於同
    （九十三）年一月三十一日十八時三十分許，經警據報前往
    新莊市○○路二三五號八樓（原起訴書誤載為二五三號八樓
    ；應予更正）林繼恩（涉犯毒品罪案件，已另行判決罪刑確
    定，現正執行中）、陳心如（起訴書誤載為林心如，應予更
    正）租屋處查緝毒品時，甲○○恰於上址屋外樓梯處，於發
    現警方時隨即沿樓梯向下逃跑，惟仍遭警逮捕，並同意警方
    搜索其皮包，當場查獲海洛因毒品二十三小包（總淨重六．
    八公克）、安非他命毒品十三包（總淨重十七公克）、帳冊
    一本、注射針筒六支、分裝鏟三支等物，復於同日二十一時
    三十分許，再度同意警方搜索其位於台北縣板橋市○○街六
    十二號五樓住處，起獲海洛因毒品二包（總淨重四二．一公
    克）、安非他命毒品四包（總淨重六一．六公克）、分裝袋
    一包、安非他命吸食器、漏斗各二個、研磨機、電子磅秤各
    一台、毛刷一支等物，而查知上情。因認被告甲○○涉犯有
    毒品危害防制條例第五條第一項、第二項意圖販賣而持有第
    一級毒品海洛因罪與第二級毒品安非他命罪嫌（按檢察官原
    起訴被告係犯毒品危害防制條例第四條第一項、第二項販賣
    第一級毒品海洛因罪與第二級毒品安非他命罪。嗣經蒞庭公
    訴檢察官變更起訴法條為毒品危害防制條例第五條第一項、
    第二項意圖販賣而持有第一級毒品海洛因罪與第二級毒品安
    非他命罪，見原審卷第七十七頁、第一三二頁）。
二、按同一案件曾經判決確定者，應諭知免訴之判決，刑事訴訟
    法第三百零二條第一款定有明文。經查：
  (一)、被告甲○○「於九十三年一月三十一日十八時三十分許，
      在台北縣新莊市○○路二五三號（係二三五號之誤）八樓
      為警查獲，並扣得甲○○所有之海洛因二十三包、安非他
      命十三包、供施用海洛因之注射針筒六支、分裝安非他命
      之分裝勺三支、非供犯罪用之帳冊（內記載電話號碼）一
      本；再至台北縣板橋市○○街六十二號五樓，扣得甲○○
      所有之海洛因二包（連同前開二十三包，共計二十五包，
      淨重二十．六五公克，空包裝重０．七六公克）、非違禁
      物二包、安非他命四包（連同前開十三包，共計十七包，
      總淨重七十七點七一公克，驗餘淨重七十七．四三公克）
      、分裝安非他命之分裝袋一大包、供施用安非他命之吸食
      器二組；施用海洛因之漏斗二個、研磨工具研磨機一台、
      電子磅秤一台、清理海洛因之毛刷一支。」之事實，曾經
      臺灣板橋地方法院檢察署檢察官提起公訴（有該署九十三
      度毒偵字第七二七號起訴書在卷可佐），並經臺灣板橋地
      方法院於九十三年十一月九日以九十三年度訴字第七一五
      號判決，就其所犯連續施用第一級毒品罪，判處有期徒刑
      一年；就其所犯連續施用第二級毒品罪，判處有期徒刑十
      月，應執行有期徒刑一年八月，並認定「扣案海洛因共計
      二十七包（淨重二０．八八公克，包裝袋重一．０一公克
      ）、安非他命十七包（總淨重七十七點七一公克，驗餘淨
      重七十七．四三公克），分係毒品危害防制條例所定之第
      一級、第二級毒品，不問屬於犯人與否，均應依同條例第
      十八條第一項前段沒收銷燬之。另扣案之注射針筒八支、
      漏斗二個、研磨機一台、電子磅秤一台、毛刷一支，均為
      被告所有，供施用第一級毒品海洛因所用之器具；分裝袋
      一大包、吸食器二組，均為被告所有，供施用第二級毒品
      安非他命所用之器具，依刑法第三十八條第一項第二款，
      宣告沒收」，且全案業於九十三年十二月二十四日判決確
      定在案，有該院九十三年訴字第七一五號刑事判決在卷可
      佐（原審卷第一五五頁起至第一五七頁）及本院被告全國
      前案紀錄表在卷足憑。
  (二)、本件檢察官起訴「被告甲○○於九十三年一月三十一日十
      八時三十分許，經警據報前往新莊市○○路二三五號八樓
      （原起訴書誤載為二五三號八樓；應予更正）林繼恩（涉
      犯毒品罪案件，已另行判決罪刑確定，現正執行中）、陳
      心如（起訴書誤載為林心如，應予更正）租屋處查緝毒品
      時，甲○○恰於上址屋外樓梯處，且於發現警方時隨即沿
      樓梯向下逃跑，惟仍遭警逮捕，並同意警方搜索其皮包，
      當場查獲海洛因毒品二十三小包（總淨重六．八公克）、
      安非他命毒品十三包（總淨重十七公克）、帳冊一本、注
      射針筒六支、分裝鏟三支等物，復於同日二十一時三十分
      許，再度同意警方搜索其位於台北縣板橋市○○街六十二
      號五樓住處，起獲海洛因毒品四包（總淨重四二．一公克
      ）、安非他命毒品四包（總淨重六一．六公克）、分裝袋
      一包、安非他命吸食器、漏斗各二個、研磨機、電子磅秤
      各一台、毛刷一支等物，而查知上情」之事實，與上開確
      定判決所認定「被告為警查獲之時間、地點及查獲時所扣
      案之物品」之犯罪事實完全相同，足徵本件起訴之犯罪事
      實，業經法院判決有罪確定至明，自不容檢察官再就同一
      事實（刑罰權所以發生之原因事實），為相反之主張、認
      定或起訴（認為被告甲○○係意圖販賣而持有第一級毒品
      、第二級毒品之罪嫌），法院亦不得就同一被告之同一事
      實再行判決（有罪或無罪判決）。揆諸前揭說明，是以本
      件檢察官係就已判決確定之同一案件，重行起訴，依法自
      應為免訴之判決。
三、原判決未察，逕為被告甲○○無罪之諭知，尚有未合。檢察
    官以被告甲○○所為應成立犯罪，指摘原判決不當，雖為無
    理由，惟原判決既有前揭瑕疵而無可維持，自應由本院將原
    判決撤銷，另諭知免訴之判決。
四、據上論斷，應依刑事訴訟法第三百六十九條第一項前段、第
    三百六十四條、第三百零二條第一款，判決如主文。
本案經檢察官黃東焄到庭執行職務。
中    華    民    國    95    年    11    月    16    日
                  刑事第一庭審判長法  官  蔡  長  溪
                                  法  官  陳  春  秋
                                  法  官  林  俊  益
以上正本證明與原本無異。
如不服本判決，應於收受送達後十日內向本院提出上訴書狀，其
未敘述上訴之理由者並得於提起上訴後十日內向本院補提理由書
。
                                  書記官  廖  月  女
中    華    民    國    95    年    11    月    17    日
附表
┌──┬────────────────────┬────────┐
│編號│ 查     扣      物       品             │ 備          註 │
├──┼────────────────────┼────────┤
│    │第一級毒品海洛因共25包（合計淨重20.65公 │由甲○○身上背包│
│一  │克，空包裝重6.76公克），純度50.80%，純質│起獲海洛因粉末23│
│    │淨重10.49公克                           │小包，並在其租屋│
│    ├────────────────────┤住處起獲海洛因及│
│    │不明白色粉末2包（合計淨重28.03公克，空包│不明白色粉末共4 │
│    │裝重1.27公克），未發現內含法定毒品成分  │大包，總計27包  │
│    │                                        │（總淨重48.68公 │
│    │                                        │克）            │
├──┼────────────────────┼────────┤
│    │第二級毒品安非他命共17包（總毛重98.27公 │由甲○○身上背包│
│二  │克，總淨重77.71公克，共取0.28公克供鑑驗 │起獲安非他命粉末│
│    │用罄，總餘77.43公克），隨機抽樣純度為   │13小包，並在其租│
│    │97.8%                                   │屋住處起出安非他│
│    │                                        │命4大包，總計17 │
│    │                                        │包。            │
├──┼────────────────────┼────────┤
│三  │帳冊1本、注紙針筒6支、分裝杓（鏟）3支   │由甲○○身上背包│
│    │                                        │起出。          │
├──┼────────────────────┼────────┤
│四  │分裝袋1大包、研磨機1台、電子磅秤1台、吸 │由甲○○租屋住處│
│    │食器2個、漏斗2個、毛刷1支               │房間起出。      │
└──┴────────────────────┴────────┘


司法院資訊處製作；財團法人民間司法改革基金會備份。
